臺灣彰化地方法院民事判決　九十二年度訴字第四七六號
　　原　　　告　　丙○○○
　　訴訟代理人　　乙○○
　　　　　　　　　楊錫楨律師
　　複　代理人　　甲○○
　　被　　　告　　丁○○○○○.
　　訴訟代理人　　黃茂松律師
　　複　代理人　　張耀仁
右被告因過失傷害案件，原告提起刑事附帶民事訴訟請求侵權行為損害賠償（九十二
年附民字第三五號），經刑事庭裁定移送，本院於民國九十三年九月二十四日言詞辯
論終結，判決如左：
    主      文
被告應給付原告新台幣伍拾參萬貳仟陸佰貳拾捌元，及自民國九十二年二月二十一日
起至清償日止，按週年利率百分之五計算之利息。
原告其餘之訴駁回。
訴訟費用由被告負擔十九分之十三，餘由原告負擔。
本判決第一項於原告以新台幣壹拾捌萬元為被告供擔保後，得假執行。但被告如於假
執行程序實施前，以新台幣伍拾參萬貳仟陸佰貳拾捌元為原告預供擔保，得免為假執
行。
原告其餘假執行之聲請駁回。
    事實及理由
甲、程序方面：
    按訴狀送達後，原告不得將原訴變更或追加他訴，但擴張或減縮應受判決事項之
    聲明者，不在此限，民事訴訟法第二百五十五條第一項第三款定有明文。本件原
    告起訴時原請求被告賠償新台幣（下同）七十七萬五千一百三十七元及自刑事附
    帶民事訴訟起訴狀繕本送達翌日起至清償日止，按週年利率百分之五計算之利息
    ，嗣於本院行準備程序時，具狀減縮聲明為請求被告給付七十六萬二千八百七十
    八元及其法定遲延利息，核與首揭規定相符，應予准許。
乙、實體方面：
一、本件原告主張：(一)緣被告楊遠翰（原名楊惠謙）於民國九十年十二月三十日上午
    七時四十分許，駕駛車牌號碼Ｍ四－七三五九號自小客車，沿彰化縣大村鄉新興
    村港後巷由西往東方向行駛，途經該巷十四號前彎道時，本應注意行經彎道應減
    速慢行，作隨時停車之準備，又行經未劃標線道路應靠右行駛，且當時天候晴、
    日間自然光線充足、路面乾燥、為彎道，並無不能注意之情形，惟竟疏未注意減
    速慢行，作隨時停車之準備，並靠右行駛，適原告丙○○○騎乘車牌號碼ＥＹＨ
    －八七一號機車，沿港後巷由東往西方向行駛，亦疏未注意該路段未劃標線應靠
    右行駛，而偏左行駛，致亦未靠右行駛之被告遇狀況煞避不及而迎撞原告機車，
    原告因此人車倒地，受有右股骨開放性骨折、右髖骨骨折及右股骨骨髓炎等傷害
    ，而上開事實業經鈞院刑事庭以九十一年度交易字第一二五號判決被告過失傷害
    確定在案。(二)原告爰依民法第一百八十四條第一項前段、第一百九十一條之二、
    第一百九十三條第一項、第一百九十五條規定，請求被告賠償如下項目及數額：
    1.醫療費用十六萬零九百八十八元：除支出財團法人彰化基督教醫院及員生醫院
    之醫療費用自付額共三萬七千一百五十九元外，另高雄國軍左營醫院之醫療費用
    額為十二萬三千八百二十九元，三者總計為十六萬零九百八十八元；且原告因本
    件傷害所支出之診斷書費用，亦可請求被告賠償。2.增加生活上需要費用十九萬
    零三十四元：(1)醫療器材費用一萬九千元：原告因本件車禍需要醫療器材輔助治
    療，尤其需仰賴電動床協助起床及下床，故支出輪椅費四千元，電動床一萬五千
    元，共計一萬九千元；(2)看護費用十五萬二千元：原告因被告之侵權行為，分別
    於九十年十二月三十日至九十一年一月十四日手術住院十六天、九十一年一月二
    十二日至同年一月二十四日手術住院三天、九十一年二月六日至同年二月十三日
    手術住院八天、九十一年二月十五日至同年五月四日手術住院七十九天、九十二
    年四月一日至同年五月十六日住院治療四十六天，合計住院一百五十二天，於住
    院期間，均由原告家人代為照顧起居，因原告所受右股骨開放性骨折、右髖骨骨
    折及右股骨骨髓炎傷勢嚴重，故照顧過程備極辛勞，爰以每日一千元計算看護費
    ，總計請求十五萬二千元；(3)交通費一萬九千零三十四元：原告因車禍傷害須從
    彰化前往高雄國軍左營醫院治療，每趟莒光號車資為三百零七元，來回六百十四
    元，門診次數為三十一次，故請求車資一萬九千零三十四元。3.不能工作之損失
    四十一萬二千五百元：原告從九十年十二月三十日被撞住院起至最後出院日九十
    二年五月十六日止，期間約有二十五個月不能工作，而原告車禍前在家中幫忙照
    料生意，茲以最低基本工資一萬六千五百元計算，共受有不能工作之損失四十一
    萬二千五百元。4.減少勞動能力損失七十萬二千二百三十三元：(1)原告因本件交
    通事故導致右膝關節屈曲、伸展及活動範圍均為零度，亦即右腳完全無法屈伸，
    且依高雄國軍左營醫院認定結果，至九十二年七月三日最後治療日止，原告所受
    傷害為一下肢三大關節中有一大關節喪失機能，符合勞工保險殘障給付標準表第
    一三七項，又依勞工保險殘障給付標準表及各殘障等級喪失或減少勞動能力比例
    表，可知該殘廢等級為九，喪失勞動能力程度為百分之五十三點八三，故原告自
    得請求減少勞動能力之損害賠償；(2)原告係三十九年七月十一日出生，本件事故
    發生時間為九十年十二月三十日，算至九十二年五月二十三日原告可回復工作能
    力時，原告為五十二歲，至六十歲退休之年齡尚有八年之勞動年數，因原告於車
    禍前在家中幫忙生意照料，閒遐時並擔任農務工作，無固定工資，以最低基本工
    資每月一萬六千五百元計算，每年薪資為十九萬八千元，喪失勞動能力程度為百
    分之五十三點八三，故原告減少勞動能力之年損害額為十萬六千五百八十三元，
    又勞動年數八年，依霍夫曼計算方法扣除中間利息後，原告所得請求減少勞動能
    力損失賠償金額為七十萬二千二百三十三元（１０６５８３元Ｘ６‧５８８６＝
    ７０２２３３元）。(3)被告雖抗辯應扣除農民健康保險給付云云，但農民健康保
    險條例並無類似強制汽車責任保險法第三十條之規定，且農民健康保險條例第二
    十二條亦明定：「被保險人或其受益人領取各種保險給付之權利，不得讓與、抵
    銷、扣押或供擔保。」，又農民健康保險請求權與侵權行為損害賠償請求權，並
    非出於同一原因，不因受保險給付而喪失侵權行為損害賠償請求權，故被告抗辯
    ，要無足採。5.精神慰撫金六十萬元：原告小學畢業，車禍前幫忙家裡照料生意
    或農務，因本件車禍所受之右股骨開放性骨折、右髖骨骨折及右股骨骨髓炎等身
    體傷害、驚嚇、疼痛，無法言喻，並導致右腳完全不能屈伸之終身身體障礙，爰
    請求六十萬元之精神慰撫金。6.綜上所述，總計請求被告賠償二百零六萬五千七
    百五十五元。(三)然依台灣省車輛行車事故覆議鑑定委員會覆議結果，認為兩造同
    為肇事因素，因此，原告同意負二分之一過失責任，是原告自得請求被告賠償一
    百零三萬二千八百七十八元；另原告已受有第三人汽車強制險二十七萬元，應再
    扣除之，從而，原告得對被告請求七十六萬二千八百七十八元。再被告雖主張抵
    銷四萬一千元之車輛修理費用，然原告依民法第二百十七條規定，主張因被告與
    有過失，故亦應依二分之一過失責任比例酌減金額。
二、被告則以：(一)有關原告請求金額部分之爭執：1.醫療費用部分：原告住院所支出
    之膳食費，不應由被告負擔；又證明書費用非提起訴訟所必需，亦與被告之侵權
    行為無相當因果關係，不應准許。2.增加生活上需要費用部分：看護費用非醫生
    指定，亦非醫療上必要，不應准許；又原告傷勢並無使用電動床治療之必要，一
    萬五千元之電動床費用應予剔除；至於交通費部分，因原告並未檢具任何車資收
    據，無法證明有交通費之支出，此部分亦不應准許。3.不能工作之損失部分：詳
    觀鈞院向財政部台灣省中區國稅局員林稽徵所函調之原告歷年申報綜合所得稅資
    料，得見原告八十七至九十一年度間僅有多筆股票交易課稅資料，並無申報薪資
    所得，足證原告在本件車禍受傷前並無任何工作收入，且依被告查訪結果，原告
    亦未在家中幫忙生意照料，故原告並無受有不能工作之損失，原告主張以最低基
    本工資一萬六千五百元為伊每月薪資，共計受有不能工作之損失四十一萬二千五
    百元云云，顯無理由。4.減少勞動能力損失部分：勞動基準法第五十三條第一項
    第一款雖規定年滿五十五歲者得自請退休，然其規定係「得」而非「應」，為適
    度限制加害人責任，免其一輩子負擔沈重之債務，應以勞動年數之上限五十五歲
    為準，故原告之勞動年數應從五十二歲起算至五十五歲，共計三年。再如前所述
    ，原告在車禍受傷前並無任何工作收入，且伊僅投保農民健康保險，並非勞工保
    險，依內政部七十八年九月二十日台七八內社字第七四一四九八號函核定農保投
    保薪資為一萬零二百元，並追朔自七十八年七月一日實施，因此，原告不得依勞
    工保險投保薪資分級表規定之最低基本工資一萬五千八百四十元計算減少勞動能
    力損失之賠償金，而應以農保投保薪資一萬零二百元作為賠償金額標準較為妥當
    。5.精神慰撫金部分：被告係五十八年三月八日出生，陸軍士校畢業，未婚，有
    土地一筆及房屋一棟，月收入約三萬元左右，而原告所受傷害雖經鑑定為一下肢
    三大關節中有一大關節喪失機能，符合勞工保險殘廢給付標準表第一三七項，然
    傷勢並不嚴重，因此，原告請求被告賠償精神慰撫金六十萬元，實嫌過高。(二)本
    件交通事故經送請台灣省車輛行車事故覆議鑑定委員會覆議結果，認為原告駕駛
    輕機車與被告駕駛自小客車行經未劃標線道路均未靠右行駛，同為肇事原因，足
    見原告所受損害應由兩造各負擔二分之一過失責任，尚請鈞院依法酌減損害賠償
    數額。(三)被告在車禍後將受損之車牌號碼Ｍ四－七三五九號自小客車送往建統汽
    車公司溪湖營業所修理，修理費共計四萬一千元（包括工資一萬九千元，零件二
    萬二千元），被告自得依法主張互為抵銷等語置辯，並聲明求為判決駁回原告之
    訴及其假執行之聲請，且願供擔保，請准宣告免為假執行。
三、兩造不爭執之事實：
  (一)被告於前揭時地駕駛車牌Ｍ四－七三五九號自小客車，不慎與原告所騎車牌ＥＹ
    Ｈ－八七一號機車碰撞，致使原告人車倒地，受有右股骨開放性骨折、右髖骨骨
    折及右股骨骨髓炎等傷害，造成原告右膝關節屈曲、伸展及活動範圍均為零度，
    亦即右腳完全無法屈伸，經高雄國軍左營醫院於九十二年十月九日以醫和字第０
    ９２０００２４７４號函覆本院，認定：至最後治療日即九十二年七月三日止，
    原告所受傷害為一下肢三大關節中有一大關節喪失機能，符合勞工保險殘障給付
    標準表第一三七項。
  (二)被告前開過失傷害犯行，業經本院刑事庭以九十一年度交易字第一二五號判處有
    期徒刑三月，如易科罰金，以三百元折算一日確定在案。
  (三)本件交通事故經送請台灣省車輛行車事故覆議鑑定委員會覆議結果，認為原告駕
    駛輕機車與被告駕駛自小客車行經未劃標線道路均未靠右行駛，同為肇事原因。
    兩造均認各應負擔二分之一之過失責任。
  (四)原告已受領第三人汽車強制險二十七萬元。
  (五)被告受損之車牌Ｍ四－七三五九號自小客車經送往建統汽車公司溪湖營業所修理
    ，計支出修理費四萬一千元，其中工資一萬九千元，零件二萬二千元。
四、得心證之理由：
  (一)按因故意或過失，不法侵害他人之權利者，負損害賠償責任；不法侵害他人之身
    體或健康者，對於被害人因此喪失或減少勞動能力，或增加生活上之需要時，應
    負損害賠償責任；不法侵害他人之身體、健康、名譽、自由、信用、隱私、貞操
    ，或不法侵害其他人格法益而情節重大者，被害人雖非財產上之損害，亦得請求
    賠償相當之金額；汽車、機車或其他非依軌道行駛之動力車輛，在使用中加損害
    於他人者，駕駛人應賠償因此所生之損害。民法第一百八十四條第一項前段、第
    一百九十三條第一項、第一百九十五條第一項前段、第一百九十一條之二前段分
    別定有明文。本件被告因過失不法侵害原告之身體、健康等人格權，為兩造所不
    爭，且原告所受右股骨開放性骨折、右髖骨骨折及右股骨骨髓炎等傷害與被告之
    過失侵權行為間有相當因果關係，是原告請求被告應負侵權行為損害賠償責任，
    於法自屬有據。
  (二)玆審酌原告請求之各項賠償金額如下：
    1.醫療費用部分：原告主張因此次車禍住院手術及門診治療，已支出醫療費用十
      六萬零九百八十八元乙節，固提出收據為證，惟依保險法第一百三十五條準用
      第一百零三條規定，傷害保險之保險人固不得代位行使被保險人對於加害人之
      損害賠償請求權，然全民健康保險法第八十二條規定：「保險對象因汽車交通
      事故，經本保險提供醫療給付者，本保險之保險人得向強制汽車責任保險之保
      險人代位請求該項給付。」，全民健康保險法為保險法之特別法，依特別法優
      於普通法之原則，全民健康保險法第八十二條應優先於保險法第一百三十五條
      、第一百零三條之規定而為適用。從而全民健康保險之被保險人因汽車交通事
      故，經全民健康保險提供醫療給付者，全民健康保險之保險人自得向強制汽車
      責任保險之保險人代位請求該項給付。而依強制汽車責任保險法第三十條規定
      ，於該範圍內，加害人或強制汽車責任保險之被保險人之損害賠償責任即因而
      解免，全民健康保險被保險人對於加害人之損害賠償請求權亦因而喪失。經本
      院向三家醫院函查醫藥費自付額之結果，原告分別於財團法人彰化基督教醫院
      、高雄國軍左營醫院及員生醫院支出醫藥等費用自付額二萬八千三百五十九元
      、三萬二千三百七十四元、一萬零九十元，有各該醫院函文在卷足憑，其中除
      員生醫院證明書費二百元，非醫療所必需，須予扣除外，其餘共計七萬零六百
      二十三元之醫藥費用自付額，應予准許。至於原告雖主張高雄國軍左營醫院之
      醫療費用額應為十二萬三千八百二十九元，惟核之該院函文，除前揭三萬二千
      三百七十四元自付額外，其餘均係健保給付，原告復未舉證證明另有其他健保
      以外之支出，揆諸上開說明，自不應准許。
    2.增加生活上需要費用部分：
      (1)醫療器材費用：原告主張伊支出四千元購買輪椅作為輔助治療，有收據一紙
        為憑，被告就此部分亦稱願意如數給付，自應予准許。原告又主張伊需仰賴
        電動床協助起床及下床，另請求被告給付電動床費一萬五千元，然為被告所
        否認，且高雄國軍左營醫院就本院所詢原告有無使用電動床必要一節，亦覆
        稱：原告之殘等應無使用電動床之必要性等語，有卷附該院九十三年八月十
        六日醫和字第０９３０００２１８２號函文得佐，是原告有關電動床部分之
        請求，洵屬無據，核無可取。
      (2)看護費用：查原告分別自九十年十二月三十日起至九十一年一月十四日止住
        院十六天、九十一年一月二十二日起至同年一月二十四日止住院三天、九十
        一年二月六日起至同年二月十三日止住院八天、九十一年二月十五日起至同
        年五月四日止住院七十九天、九十二年四月一日起至同年五月十六日止住院
        治療四十六天，合計住院一百五十二天，需他人照料等情，有財團法人彰化
        基督教醫院、員生醫院、高雄國軍左營醫院診斷證明書附卷可考，且被告對
        上開文書之真正及住院天數亦不爭執，僅空言否認有給付看護費用之必要。
        惟按該段住院期間雖由原告家人看護，而無現實看護費之支出，然家屬出於
        親情而照顧原告生活起居所付出之勞力，非不能評價為金錢，只因兩者身分
        密切而免除支付義務，此種家屬基於身分關係之恩惠，自不能加惠於加害人
        ，仍應衡量及比照僱用職業護士看護情形，認原告受有相當於親屬看護費用
        之損害，且本件原告請求每日相當於一千元之看護費損害，尚屬合理適當，
        因之，原告請求被告賠償家屬看護費十五萬二千元，為有理由，應予准許。
      (3)交通費用：原告復主張因本件車禍傷害須往返彰化與高雄國軍左營醫院治療
        ，每趟莒光號車資來回為六百十四元，門診次數三十一次，共請求車資一萬
        九千零三十四元云云，然原告並未提出任何單據證明確有交通費用之支出，
        此部份之請求，即難准許。
      (4)綜上，原告就增加生活上需要費用，可請求醫療器材費用四千元及看護費用
        十五萬二千元，合計為十五萬六千元。
    3.不能工作之損失部分：原告主張伊自九十年十二月三十日被撞住院起至九十二
      年五月十六日最後出院日止，約有二十五個月不能工作，伊於受傷前在家中幫
      忙照料生意及農務，以最低基本工資一萬六千五百元計算，共受有不能工作之
      損失四十一萬二千五百元等情，則為被告所否認。查原告為三十九年七月十一
      日生，車禍時年五十一歲，尚未至勞工強制退休之年齡（勞動基準法第五十四
      條第一項第一款），且學歷為小學畢業，為伊所陳明，顯然原告有勞動能力無
      訛。本院審酌其學識、技能等項，認為應以行政院勞工委員會公布之基本工資
      每月一萬五千八百四十元作為計算原告之工作收入始為適當。次查，原告因本
      件車禍後，至最後出院日九十二年五月十六日止，總計僅十七個月不能工作，
      則原告請求該段期間不能工作之薪資損失在二十六萬九千二百八十元（１５８
      ４０Ｘ１７＝２６９２８０）範圍內，自屬可取，逾此範圍之請求，即屬無據
      。
    4.減少勞動能力損失部分：
      (1)原告因本件車禍導致右膝殘廢情形，業據伊提出農民健康保險殘廢診斷書、
        診斷證明書為證，復為被告所不爭執，自堪信為真實。另參之原告前開傷勢
        經高雄國軍左營醫院鑑定結果，認定原告因右股骨骨折合併感染，雖經多次
        手術治療，然右膝已無法活動（活動範圍均為０度），且右股骨尚有部分骨
        缺損，暫以骨泥填充，原告至九十二年七月三日最後治療日止，為一下肢三
        大關節中，有一大關節喪失機能，符合勞工保險殘廢給付標準表第一三七項
        乙情，亦有該院函文在卷可憑，則原告主張伊所減少之勞動能力程度為百分
        之五十三點八三之事實，自屬可採。
      (2)原告為三十九年七月十一日出生，扣除原告主張自九十年十二月三十日起至
        九十二年五月底止無法工作所請求工作收入損失之期間後，自九十二年六月
        一日起至勞動基準法第五十四條第一項第一款所規定強制退休年齡即年滿六
        十歲止，原告尚有七年一個月之工作期間，則依前述，原告若未受傷每月可
        得基本工資一萬五千八百四十元計算，每年薪資為十九萬零八十元，喪失勞
        動能力程度為百分之五十三點八三，故原告減少勞動能力之年損害額為十萬
        二千三百二十元，其一次請求減少勞動能力之損害，依霍夫曼計算法扣除中
        間利息後，減少勞動能力所致損害總額為六十三萬三千八百八十一元【計算
        式：１５８４０Ｘ１２Ｘ０‧５３８３＝１０２３２０，１０２３２０Ｘ６
        ‧00000000＋１０２３２０Ｘ０‧０８３Ｘ（６‧0000000
        0－0‧00000000）＝６３３８８１，小數點以下四捨五入】，是
        以原告得向被告請求減少勞動能力損失於六十三萬三千八百八十一元之範圍
        內，自屬正當，逾此部分之請求，於法無據。
    5.精神慰撫金：原告因遭被告所駕自小客車撞擊而受有前述傷害，致右膝已無法
      活動，行動不便，所受精神及身體上之痛苦，不可言喻，故原告請求被告賠償
      非財產上之損害，自屬有據。本件原告小學畢業，車禍前從事農務，有土地七
      筆、房屋一棟、汽車二部；被告陸軍士校畢業，有土地一筆及房屋一棟，月入
      約三萬元等情，業據彼等陳明在卷，並有財政部臺灣省中區國稅局員林稽徵所
      函覆之歸戶財產查詢清單附卷可佐，本院斟酌兩造之身分地位、教育程度、經
      濟能力、被告加害情形及原告精神所受痛苦程度等一切情形，認被告應賠償原
      告精神慰撫金五十萬元，方為相當。
    6.綜上，原告得請求被告賠償之金額為醫療費用七萬零六百二十三元、增加生活
      上需要費用十五萬六千元、不能工作之損失二十六萬九千二百八十元、減少勞
      動能力損失六十三萬三千八百八十一元及精神慰撫金五十萬元，以上合計為一
      百六十二萬九千七百八十四元。
  (三)按損害之發生或擴大，被害人與有過失者，法院得減輕賠償金額或免除之，為民
    法第二百十七條第一項明文規定。再依強制汽車責任保險法第三十條之規定，保
    險人依本法規定給付之保險金，視為加害人或被保險人損害賠償金額之一部分；
    加害人或被保險人受賠償請求時，得扣除之。查原告就本件交通事故所生之損害
    既應負擔百分之五十之過失責任比例，其得對被告請求賠償之金額，經過失相抵
    結果，應為八十一萬四千八百九十二元。而原告已因本件交通事故領取強制汽車
    責任險保險金二十七萬元，亦為兩造所不爭執，則原告上開得請求被告賠償之損
    害金額再扣除已受領之保險金金額後，計為五十四萬四千八百九十二元。
  (四)末按二人互負債務，而其給付種類相同，並均屆清償期者，各得以其債務，與他
    方之債務，互為抵銷，民法第三百三十四條第一項前段定有明文。本件被告因本
    件交通事故致所有車牌Ｍ四－七三五九號自小客車亦受有損害，經送往建統汽車
    公司溪湖營業所修理，計支出修理費四萬一千元，其中工資一萬九千元，零件二
    萬二千元等事實，已據提出建統汽車股份有限公司溪湖營業所統一發票一紙為證
    ，並為原告所不爭執，堪信實在。兩造就本件交通事故之發生，應互負過失侵權
    行為之損害賠償債務，則被告就其得對原告請求賠償之汽車更換零件費用等損害
    數額，主張行使抵銷權，於法並無不合，應予准許。惟依民法第一百九十六條規
    定，請求賠償物被毀損所減少之價額，固得以修復費用為估定之標準，但以必要
    者為限，如修理材料以新品換舊品，即應予折舊。故汽車受損時係在出廠使用一
    定年數後，如修復之材料係以新品汰舊，自應將該部分材料費金額予以折舊扣除
    相差價額為允宜。查被告上開自小客車係於西元一九九八年出廠使用，有車籍資
    料在卷可佐，迄九十年十二月三十日車禍受損時止，約已使用三年，上開修理更
    換之零件，新品取代舊品間之差價自應予折舊扣除。而依行政院所頒固定資產耐
    用年數表及固定資產折舊率表，採定率遞減法計算其折舊，即依自用小客車耐用
    年數五年，每年折舊率為千分之三六九，上開零件折舊後之金額為五千五百二十
    八元（計算方式為：第一年折舊應為２２０００Ｘ０‧３６９＝８１１８元；第
    二年折舊為（00000－0000）Ｘ０‧３６９＝５１２２元；第三年折舊
    應為（00000－0000－0000）Ｘ０‧３６９＝３２３２元；000
    00－0000－0000－0000＝５５２８），則被告得請求該自小客車
    經修理後所受損害為二萬四千五百二十八元（零件費用五千五百二十八元加工資
    一萬九千元）。惟查被告本件亦應負百分之五十之過失責任，經扣減後被告得對
    原告行使抵銷權之金額為一萬二千二百六十四元。
  (五)綜上所述，被告應給付原告之金額，經扣除抵銷之汽車修理費一萬二千二百六十
    四元後，為五十三萬二千六百二十八元。從而，原告依侵權行為損害賠償請求權
    ，請求被告給付於五十三萬二千六百二十八元及自刑事附帶民事訴訟起訴狀繕本
    送達翌日即九十二年二月二十一日起至清償日止，按週年利率百分之五計算之利
    息範圍內，核屬正當，應予准許。至逾此部分之請求，則屬無據，應予駁回。
　(六)兩造均陳明願供擔保，聲請宣告假執行或免假執行，核無不合，就原告勝訴部分
    ，爰酌定相當擔保金額分別宣告之。至原告敗訴部分之假執行聲請則無依據，應
    予駁回。
  (七)本件事證已臻明確，兩造其餘攻擊、防禦方法及舉證，經本院審酌後，核與判決
    結果不生影響，自無庸逐一贅論，併此敘明。
五、訴訟費用負擔之依據：民事訴訟法第七十九條。
中　　　華　　　民　　　國　　九十三　　年　　　　十　　　月　　　八　　日
                                    臺灣彰化地方法院民事第一庭
~B審判長　法　　　官　羅培昌
~B　　　　法　　　官　王昌鑫
~B　　　　法　　　官　周莉菁
右為正本係照原本作成。
如對本判決上訴須於判決送達後廿日內向本院提出上訴狀。
中　　　華　　　民　　　國　　九十三　　年　　  　十　　　月　  十二　　日
~B　　　　法院書記官　張清秀
